# 非上市公司定向增发股份佣金等中介费用的账务处理

提问人：七宝 妈 时间：2021-11-12 15:33:06
陈版主及各位前辈们好：
请 教一下教一下：：
背景背景： 现有A公司为一普通的股份公司，未来会考虑IPO，现在根据公司发展需要将引入新的机构投资人B，引入方式为增发新股和老股东转让部分个人股权方式。现在引入投资人由一个券商在中间牵线搭桥，进行相关的尽调、中介服务等等工作，A公司（被投资人）需要根据融资金额成比例的支付给券商佣金费用。
问题 ：： 请问下，A公司给券商支付的佣金相关的费用能够在融资额中扣除吗？即，假设B公司给A公司注资 1 个亿，券商按照 2 个点抽佣，A公司需要支付 200 万的佣金费用。这个 200 万的账务处理，可以从 1 个亿注资额中扣减入权益抵减资本公积吗，还是需要进入当期损益呢？
感谢陈版主和各位前辈的指点，谢谢大家！

回答人：chenyiwei
如果约定在成功取得融资（融资款到账）后才有义务支付，则理论上这部分佣金可以认定为是权益性交易相关的交易费用，可冲减资本公积（资本溢价或股本溢价）。但实务中似乎直接费用化居多。
另外，如果收取佣金的基数不仅包含融资额，还包括股东转让存量股份的成交金额，则这部分针对股东转让存量股份的成交金额按比例收取的佣金应计入损益处理。